Inventaris van het archief van de familie Repelaer, 1496-1940
Nationaal Archief, Den Haag
Familiearchief Repelaer
Repelaer
1496-1940
1202
2.73 meter; 604 inventarisnummers.
Normale geschreven en gedrukte teksten. De Nederlandstalige stukken van vóór ca. 1700 zijn geschreven in het gotische cursiefschrift, met name in de Oud-Hollandse klerkencursief. Het archief bevat een fotoalbum.
Nationaal Archief, Den Haag
Repelaer, Familie
Repelaer, Hugo (1730-1804)
Repelaer, Jonas Andries (1733-1800)
Repelaer van Driel, Ocker (1759-1832)
Repelaer, Elisabeth Marie Hermine geb. Singendonck (1774-1837)
Repelaer (van Driel), Hugo (1804-1878)
Zuylen van Nyevelt, Anna, baronesse van (1822-1893)
Repelaer van Driel, Ocker Jan Adriaan (1849-1920)
Tets, Susanna Ewaldina Constantia van (1856-1939)
In het het familiearchief Repelaer bevinden zich genealogieën van het geslacht Repelaer, benoemingen van diverse familieleden, corrspondentie met onder anderen Gijsbert Karel van Hogendorp, Hieronymus van Alphen, Willem V, prins van Oranje en Nassau, Lodewijk Napoleon, koning van Holland, Willem I, koning der Nederlanden en prinses Wilhelmina. Verder dagboeken van Ocker Repelaer bijgehouden tijdens zijn gevangenschap wegens hoogverraad (1795-1796) op de Voorpoort in Den Haag en tijdens zijn verblijf in Engeland eind 1813. Enkele stukken betreffen de afscheiding van België waaronder een memorie van Vlaamse hand "houdende een aansporing aan de Belgen, om de Nederlandse taal te gebruiken". Bewaard gebleven aantekeningen van Ocker Repelaer beschrijven onder meer de mening van koning Willem I over de adel en het karakter van de prinses weduwe Wilhelmina. Kleinzoon Ocker Jan Adriaan was ingenieur bij de spoorwegen en administrateur van het Kroondomein. Met betrekking tot deze laatste functie is een fotoalbum in het archief aanwezig. Tot slot bevat het archief stukken betreffende de heerlijkheid Driel en een lijst van regesten.
Archiefvorming
Geschiedenis van de archiefvormer
1.10
Aanwijzingen voor de gebruiker
Openbaarheidsbeperkingen
Volledig openbaar.
Materiële beperkingen
Aanvraaginstructie
Openbare archiefstukken kunnen online worden aangevraagd en gereserveerd. U kunt dit ook via de terminals in de studiezaal van het Nationaal Archief doen. Om te kunnen reserveren dient u de volgende stappen te volgen:
U maakt een profiel aan op www.gahetna.nl, en logt vervolgens in
Via de archiefinventaris (alleen de beschrijvingen met rode nummers) selecteert u het gewenste archiefstuk door op de knop 'Reserveren' te klikken
In het volgende scherm geeft u aan op welke dag u het archiefstuk wilt inzien
Indien u zich bevindt in de studiezaal en een tafelnummer heeft ontvangen kunt u dit nummer vermelden. Als u geen tafelnummer heeft kunt u tafelnummer 777 laten staan
Vervolgens bevestigt u uw reservering door deze te versturen.
Verwant materiaal
Beschikbaarheid van kopieën
Bijlagen
Bijlage A: Eigenaren huis Lange Voorhout No. 11
Mr. Arnout Sasbout, pres. v.d. Secr. Raad en Raad in de Raad van State
de erven Jacob de Heuyter Machteld Sasbout, geh. met Frederik van Vo[o]rst
1584 1584
|
Willem van Baersdorp
1598
|
Anna van Brouckhoven, weduwe Willem van Baersdorp
1625
|
Jacob van Brouckhoven
|
Emmerentia Bannings, weduwe Mr. Jacob van Brouckhoven
1643
|
Elisabeth en Sophia van Mierop
1644
|
Johan de Montmorency, geh. met Elisabeth van Mierop
|
Aelbrecht Snouckart van Schauburg
1661
|
Adriana Joachimi
1661
|
Mr. Jacob Muys de Brauw, geh. met Lucretia van Hersele
Erfgenamen van Lucretia van Hersele waren: Philipota Martina de Brauw, wed. Mr. Samuel Beyer, Sara Repelaer, geh. met Jan Bout en Henrica Repelaer, geh. met Mr. Hugo Abram de Brauw. Sara en Henrica Repelaer waren kinderen van Mr. Hugo Repelaer en Anna Sara Beyer, welke een enige dochter was van Mr. Samuel Beyer uit zijn huwelijk met Sara van Waasenhoven. Sara en Henrica Repelaer, enige erfgenamen van hun grootvader Mr. Samuel Beyer, die in gemeenschap van goederen gehuwd was met Philipota Martina de Brauw.
|
Philipota Martina de Brauw, wed
Mr. Samuel Beyer, Sara en Henrica Repelaer
|
Anna Antoinette Bos[e] de la Calmette, weduwe Jean Auguste Basin
1731
|
Mr. Johan Pietersz. Dierquens
1737
|
Elisabeth Bonifacia Dierquens, weduwe Coenraad Diederik Neomagus Singendonck
|
Ocker Repelaer van Driel, geh. met Elisabeth Marie Hermina Singendonck
|
Johanna Adriana Vermeulen, gesep. huisvr. v. Wigbold Slicher
1814
|
Johanna Louise van Tets, echtgenote van Jhr. Joan Huydecoper van Maarsseveen
|
Jhr. E.C.F. van Schuylenburch van Bommenede
1834
|
Jhr. Mr. Louis van Schuylenburch van Bommenede
|
Prof. Dr. P.F.J. Everard
1846
|
Mr. D.M.M. 'd Hangest, baron d'Yvoy van Mijdrecht
1860
|
Carolina Frederika van Doorn, douairière Jhr. Mr. W. Quarles van Ufford
1867
|
Jhr. Mr. Hugo Repelaer van Driel
1871
|
Jhr. Ocker Jan Adriaan Repelaer van Driel
Beschrijving van de series en archiefbestanddelen
- PERSOONLIJKE STUKKEN., A
  - Het geslacht Repelaer in het algemeen betreffende., A.1
    - Bewijs van adeldom, verleend door Koning Willem I aan Jhr. Ocker Repelaer van Driel en zijn wettige afstammelingen., 1817.; 1; 1 charter
    - Genealogie van het geslacht Repelaer door Mr. E. Huydecoper van Nigtevecht. Met bijlagen., 1861.; 2; 8 stukken
      Met latere aanvullingen.
    - Genealogie van het geslacht Repelaer, samengesteld door O.J.H. Repelaer., 1869.; 3; 1 deel
      Met losse genealogische aantekeningen.
    - Genealogie van het geslacht Repelaer vanaf de 16e eeuw, tot het einde van de 19e eeuw. Gedeeltelijk geschreven door F. Caland, met aanvullingen in een ander handschrift., 4; 1 deel
    - "Het geslacht Repelaer" door D.G. van Epen. 's-Gravenhage., 1911.; 5; 1 deel
    - "Een verrassende vondst in de Groote Kerk te Dordrecht", door Jhr. Mr. P.A.J. van den Brandeler., 1938.; 6; 1 stuk
      Overdruk uit "De Nederlandsche Leeuw", 1938. Betreft o.a. een grafzerk van Johan van der Mast, overleden 1631, gehuwd met Johanna Repelaer, overleden 4 december 1666.
  - Hugo Repelaer. 1730-1804., A.2
    - Benoemingen.
      - Benoeming d.d. 20 april 1781 door de Prins van Oranje van een commissie, waarin o.a. Hugo Repelaer zitting kreeg, tot het vormen van een plan tot aanleg van een haven voor oorlogsschepen aan het Nieuwe Diep bij Den Helder. Afschrift., 7; 1 stuk
      - Commissie van de Prins van Oranje voor Mr. Hugo Repelaer tot schout der stad Nieuwpoort en baronie van Liesveld., 1790.; 8; 1 charter
      - Commissie van de Prins van Oranje voor Mr. Hugo Repelaer tot drossaard van de baronie Liesveld en de stad Nieuwpoort en tot waterheemraad over deze baronie., 1790.; 9; 1 charter
      - Acte van confirmatie door het departementaal bestuur van Holland van Hugo Repelaer van een praebende of vicarie, gefundeerd in de parochiekerk te Rotterdam., 1804.; 10; 1 charter
    - Briefwisseling.
      - Brieven aan Hugo Repelaer van zijn zoon Ocker., 1783-1794.; 11; 4 stukken
    - Stukken van financiële aard.
      - "Condities van negotiatie" voor een lening ten behoeve van planters in Essequebo en Demarary en kwitantie ontvangen bij inschrijving waarop aantekening van aflossing tot 1841., 1771.; 12; 2 stukken
      - Stukken betreffende het proces, gevoerd over de nalatenschap van Susanna Sluysken, echtgenote van Mr. Johan Gevaerts. Met bijlagen., 1779.; 13; 1 omslag
      - Lijst van effecten behorende tot de, in 1788 nog gemeenschappelijk zijnde boedel van Hugo Repelaer en Susanna Catharina Gevaerts, opgemaakt wegens de te betalen 25e penning., 14; 1 stuk
      - Verantwoording van de nalatenschap van Maria Arnaudina van Hoogeveen door Mr. Ocker Gevaerts., 1788.; 15; 1 stuk
        Erfgenamen waren o.a. de afstammelingen van Hugo Repelaer en Maria Gevaerts.
      - Staat van de goederen en effecten door Mr. Johan Diederik van Slingelandt ten huwelijk met Henrica Francoise Machalina Quirina Cornelia Repelaer aangebracht., 1789.; 16; 1 stuk
    - Stukken van politieke aard.
      - Extract uit de resolutiën van de Oud-Raad van Dordrecht betreffende het stadhouderschap., 1766.; 17; 1 stuk
      - Reglement van de Rijnvaart voor de Dordtse schippers en kooplieden., 1777.; 18; 1 stuk
      - Extract uit het kapitaalboek van Jhr. Simeon Petrus, Baron Collot d'Escury, betreffende het erfwatergraafschap in de Neder-Alblasserwaard., 1777.; 19; 1 stuk
      - Request van Hugo Repelaer, ontvanger van de convooien en licenten te Dordrecht, aan de Staten Generaal om zijn zoon Ocker als assistent bij zijn ambt te mogen aannemen. Minuut., 1779.; 20; 1 stuk
        - Bijlage a. Missive van het college ter Admiraliteit op de Maze aan de Staten-Generaal betreffende het request van Mr. Carel Jan Boschaert, ontvanger van de convooien en licenten te Schiedam. Afschrift 1770, 1 stuk
        - Bijlage b. Extract uit de resolutiën van de Staten Generaal betreffende de benoeming van Mr. Jacob Boreel tot adjunct raad en advocaat fiscaal van het college ter Admiraliteit te Amsterdam.1772, 1 stuk
        - Bijlage c. Extract uit de resolutiën van de Staten Generaal betreffende de benoeming van Paulus van der Heim tot 2e secretaris van het college ter Admiraliteit op de Maze.1772, 1 stuk
      - "Gulden legende van de Heere Hugo Repelaar.......", door Gysbert van Putten. Smaadschrift betreffende de handelingen van eerstgenoemde in zijn functie van luitenant-stadhouder van Dordrecht., 1782.; 21; Gedrukt; 1 deel
      - Extract uit de resolutiën van de Oud-Raad van Dordrecht betreffende de burgemeestersverkiezing., 1785.; 22; 1 stuk
      - Publicaties van de Staten van Holland betreffende de heffing van een havengeld in de haven van het Nieuwe Diep., 1788, 1789; 23; 2 stukken; Gedrukt
      - Bestek voor het maken van een haven voor oorlogsschepen in het Nieuwe Diep te Den Helder., 1792.; 24; 1 stuk; Gedrukt
    - Varia.
      - "De Oprechte Haerlemse Dingsdagse Courant", d.d. 8 aug. 1747., 25; 1 stuk
      - Wetten van de Hollandsche Maatschappij der Wetenschappen te Haarlem.., 1757.; 26; Gedrukt; 1 stuk
  - Jonas Andries Repelaer 1733-1800, A.3
    - "Bijschriften op den Heidelbergschen Katechismus", door J.A. Repelaer. Dordrecht, 1778; 27; 1 deel; Gedrukt
    - Teksten van lezingen gehouden door Jonas Andries Repelaer als directeur en voorzitter van het Dordrechtse departement van de Hollandse Maatschappij der Wetenschappen., 1780-1788.; 28; 6 delen; Gedrukt
      - "De oeconomischen Patriot". 1780, 1 deel
      - "Aan mijn Vaderland; ter gelegenheid van de Vredebreuk met Engeland in het einde van 't jaar MDCCLXXX".1780, 2 delen
      - "De uitzichten van Hoop, die het Vaderland tegenwoordig heeft" 1782, 1 deel
      - "Verhandeling over den invloed, dien de waare eerzucht heeft op het Algemeen Welzijn".1784, deel 1
      - "Voorlezing over Het Welbestuurd Zelfsbelang". 1788, 1 deel
    - Gedicht van Jonas Andries Repelaer, opgedragen aan Petrus Brouwer, lid der synode, na herstel van een ziekte., 1790; 28A; 1 stuk; Gedrukt
  - Ocker Repelaer. 1759-1832., A.4
    - Benoemingen, diploma's.
      - Academische bul voor Ocker Repelaer wegens het verkrijgen van de graad van doctor in de rechtswetenschappen aan de Leidse universiteit., 1782.; 29; 1 charter
      - Commissie van de Staten van Holland voor Mr. Ocker Repelaer als dijkgraaf van Moerkerkenland., 1787.; 30; 1 charter
      - Commissie van de Raad van State voor Mr. Ocker Repelaer tot commissaris-generaal bij het departement van de vivres voor de armee., 1794.; 31; 1 charter
      - Commissie van de Staten Generaal voor Gerard Brantsen en Ocker Repelaer tot gevolmachtigden voor de vredesonderhandelingen met Frankrijk., 1795.; 32; 1 charter
      - Aanstelling door het Staatsbewind der Bataafse Republiek van Ocker Repelaer tot lid van de Raad der Amerikaanse koloniën en bezittingen., 1803.; 33; 1 charter
      - Reqest van Ocker Repelaer voor een benoeming tot Ridder in de Keizerlijke Orde der Reunion. Concept., c. 1810.; 34; 1 stuk
      - Acte van benoeming door Koning Lodewijk Napoleon voor Ocker Repelaer tot ridder in de Koninklijke Orde der Unie., 1809.; 35; 1 charter
      - Extract uit het besluit van de Souverein Vorst d.d. 21 Dec. 1813, houdende de benoeming van de commissie tot het samenstellen van een grondwet voor de Staat der Verenigde Nederlanden., 36; 1 stuk
        In deze commissie had Mr. O. Repelaer zitting.
      - Extract uit het Koninklijk Besluit d.d. 18 nov. 1815 houdende de benoeming van Jhr.O.Repelaer van Driel tot Commandeur der Orde van de Nederlandsche Leeuw., 37; 1 stuk
      - Acte van benoeming voor Ocker Repelaer van Driel tot lid van de Maatschappij der Nederlandsche Letterkunde te Leiden., 1816.; 38; 1 charter
      - Acte van benoeming voor Jhr. Ocker Repelaer van Driel, commissaris-generaal voor het Onderwijs, en voor de Kunsten en Wetenschappen, tot honorair lid van het Provinciaal Utrechtsch Genootschap van Kunsten en Wetenschappen., 1817.; 39; 1 charter
      - Benoeming van Ocker Repelaer van Driel tot erelid van de Académie Royale des Sciences et Belles Lettres de Bruxelles., 1818.; 40; 1 charter
      - Diploma voor Ocker Repelaer van Driel, in zake zijn benoeming tot erelid van de Société d'Emulation de Liège, met begeleidend schrijven., 1819.; 41; 2 stukken
      - Diploma voor Ocker Repelaer van Driel, inzake zijn benoeming tot lid van de Koninklijke Academie van Beeldende Kunsten te Amsterdam., 1822.; 42; 1 stuk
      - Diploma voor Ocker Repelaer inzake zijn verkiezing tot lid van de Nationale Groote Schotsche Loge. "In 't jaar des Grooten Lichts 7791"., 43; 1 charter
    - Briefwisseling.
      - Ingekomen brieven, 1782-1832.; 44-90; 47 omslagen
        - Oud-Raad van Dordrecht. 1782., 44; 1 stuk
        - F.Fischer de Cerlier. 1782-1811., 45; 11 stukken
        - Hugo en Paulus Repelaer. 1783., 46; 1 stuk
        - Willem Six. 1784., 47; 1 stuk
        - Jacob François Gael. 1784., 48; 1 stuk
        - Gijsbert Karel van Hogendorp. 1787., 49; 1 stuk
        - Brookwatson, commissaris generaal voor de engelse troepen. 1793., 50; 1 stuk
        - L.P. van de Spiegel, raadpensionaris van Holland. 1794., 51; 1 stuk
        - Jacob van der Dussen en Henriette Repelaer. 1794., 52; 1 stuk
        - Paulus Repelaer. 1794, 1795., 53; 2 stukken
        - Hugo Repelaer. 1794-1800., 54; 3 stukken
        - Mr. Hieronymus van Alphen. 1794, 1801., 55; 2 stukken
        - Hans Willem, baron van Aylva. 1795-1812., 56; 26 stukken
          De brief d.d. 20 sept. 1801, gedeeltelijk gedrukt bij H.T. Colenbrander: Gedenkstukken 1798-1801, dl.II, blz. 1166, no.878.
          De brief d.d. 29 sept. 1801, idem blz. 1167, noot 2.
          De brief d.d. 9 oct. 1804, idem
          Gedenkstukken 1801-1806, dl.II, blz.537, no.546.
        - Henriette Repelaer. 1799, 1800 en z.j., 57; 6 stukken
        - Françoise Repelaer. 1800 en z.j., 58; 3 stukken
        - Willem V, Prins van Oranje en Nassau. 1801., 59; 1 stuk
        - Erfprins van Oranje. 1801., 60; 2 stukken
        - Jean Pierre Theodore Tinne[?]. 1801., 61; 1 stuk
        - Maria Adriana Gevaerts, weduwe van Pieter van den Santheuvel. 1801., 62; 1 stuk
        - Nicolaas Calcoen. 1801-1804., 63; 5 stukken
        - Louise, prinses van Oranje en Nassau, echtgenote van Karl Georg van Brunswijk-Wolfenbüttel. 1801, 1816, 1817. z.j., 64; 4 stukken
        - W.Böhne. 1801, 1809., 65; 2 stukken
        - Cornelia van Aylva, geb. van Brakel. 1802., 66; 1 stuk
        - H.Onderwater. 1805., 67; 1 stuk
        - Lodewijk Napoleon, koning van Holland. 1808., 68; 1 stuk
        - J.Cambier, vice-president van de Staatsraad. 1808., 69; 1 stuk
          Deze brief d.d. 5 juli 1808 gedrukt bij Colenbrander: Gedenkstukken 1806-1810, blz.675 no.431.
        - P.Damen. 1809, 1812., 70; 2 stukken
        - Weduwe Gaulthier, geb. Donker van der Hoff. 1813., 71; 1 stuk
        - Kinderen(?) van Mr.Ocker Repelaer. C 1813., 72; 1 stuk
          fragment.
        - G.W.Chad, attaché bij Lord Clancarty 1814., 73; 3 stukken
          De brief d.d. 2 mei 1814 gedrukt bij Colenbrander:
          Gedenkstukken 1813-1816, blz. 115, no.91.
        - Willem I, Koning der Nederlanden. Met afbeelding van wapen. 1814., 74; 2 stukken
        - de Hartemberg. 1815., 75; 1 stuk
        - Wilhelmina, Prinses van Pruisen, prinses-douarière van Oranje en Nassau. 1816, 1817., 76; 8 stukken
        - Gordon en Cie, Becker en Dannenfelzen, J.D. Marchot en Hillaire Vivares, wijnhandelaren 1816-1819., 77; 4 stukken
        - Willem I, Koning der Nederlanden. Met bijlage. 1818., 78; 2 stukken
          De brief d.d.17 maart 1818, gedrukt bij Colenbrander: Gedenkstukken 1815-1825, dl.II, blz. 180 no. 182.
          De bijlage bij deze brief gedrukt bij Colenbrander: Gedenkschriften van Anton Reinhard Falck. blz.410.
        - J.L.W.de Geer. 1818-1825., 79; 3 stukken
        - J.G.de Mey van Streefkerk. 1820., 80; 1 stuk
        - P.H. van Zuylen van Nyevelt. 1820, 1821., 81; 2 stukken
          De brief d.d. 25 nov. 1820 gedrukt bij Colenbrander:
          Gedenkstukken 1815-1825, dl.II, blz.258, no.261.
          P.H.van Zuylen van Nyevelt, generaal-majoor te Luxemburg door Colenbrander ten onrechte P.J.van Zuylen van Nyevelt genoemd.
        - O.de Kat en Zonen. 1821, 1822., 82; 6 stukken
        - Jhr. Jan van den Velden. 1825., 83; 1 stuk
        - Jhr. Mr.Benedictus van den Velden. 1825-1828., 84; 16 stukken
        - P.L.J.S. van Gobbelsroy, minister van Binnenlandse Zaken. 1826., 85; 2 stukken
        - Charles Alexandre François Rasse. Prins de Gavre. 1830., 86; 2 stukken
          zie Colenbrander:
          Gedenkstukken 1810-1813, dl.I. blz.300. noot 1.
        - Hugo Repelaer. 1831., 87; 2 stukken
        - Mr.Arnold Willem Nicolaas Tets van Goudriaan. Minister van Financien. 1832., 88; 1 stuk
        - Ridder de Guerr. z.j., 89; 1 stuk
          Ocker Repelaer had samen met deze Bretonse edelman op de Gevangenpoort te 's-Gravenhage gevangen gezeten.
        - Diverse personen. 1802 en z.j., 90; 5 stukken
      - Uitgaande brieven., 1783-1831.; 91-108; 17 omslagen
        - Hugo Repelaer. Minuut. 1783., 91; 1 stuk
        - Pieter Laurens van de Spiegel, raadpensionaris. Minuut. 1794., 92; 1 stuk
        - Brievenboek. Fragment. 1795-1796., 93; 1 omslag
        - Erfprins van Oranje. Minuut. 1801., 94; 1 stuk
        - Mr.R. Voûte. Minuut. 1806., 95; 2 stukken
        - J.Cambier, president van de Staatsraad. 1808., 96; 1 stuk
        - Lodewijk Napoleon, koning van Holland. Minuten. 1808., 97; 3 stukken
          De brief d.d. 27 juni 1808, gedrukt bij Colenbrander:
          Gedenkstukken 1806-1810, dl.II blz.422, no.280.
        - Hertog van Plaisance. Minuut. 1810., 98; 1 stuk
          Deze brief d.d.15 juli 1810, gedrukt bij Colenbrander:
          Gedenkstukken 1810-1813, dl.II blz.821, no.1109.
        - Hertog de Cadore, groot-kanselier en minister van Staat. Minuut 1812., 99; 1 stuk
        - Willem I, Koning der Nederlanden. Minuten. 1813, 1831., 100; 4 stukken
        - Mr.J.N.Tets van Goudriaan. Gouverneur van Noord-Holland. 1814., 101; 1 stuk
        - Mr.Hendrik, baron Fagel, oud-griffier. Minuut. 1813., 102; 1 stuk
        - Wilhelmina, Prinses van Pruisen, prinses-douarière van Oranje en Nassau. Minuten. 1815-1818., 103; 10 stukken
        - Charles-Alexandre, Prins de Gavre? Minuut. 1815., 104; 1 stuk
        - Hervormde en andere kerkgenootschappen. 1816., 105; 1 stuk
        - Prins de Gavre. Minuten. 1830., 106; 3 stukken
        - Mr.C.F.van Maanen; minister. Minuut. 1830., 107; 1 stuk
          De brief d.d. 24 april 1830 gedrukt bij Colenbrander:
          Gedenkstukken, 1825-1830, dl.II, blz.805 no.463.
        - N.N. 1831., 108; 1 stuk
    - Persoonlijke en familieaangelegenheden.
      - Vlugschrift van een inwoner van Dordrecht n.a.v. de poging tot omkoping van de wacht door O.Repelaer, zoon van de burgemeester van Dordrecht, H.Repelaer., c. 1780.; 109; 1 stuk
      - Lofdichten op Mr.Ocker Repelaer., 1792-1801.; 110; 8 stukken
      - Lofzangen op bruid en bruidegom Mr.Ocker Repelaer en Elisabeth Maria Hermina Singendonck., 1801.; 111; 2 stukken
      - Paspoort, uitgegeven door het Comité de Salut Public voor Gerard Brantsen en Ocker Repelaer., 1794.; 112; 1 stuk
      - Paspoort voor Ocker Repelaer, uitgegeven door het Comité de Salut Public., 1795.; 113; 1 stuk
      - Stukken betreffende het proces voor het Hof van Holland gevoerd door de procureur-generaal contra Mr.Ocker Repelaer, beschuldigd van hoogverraad., 1795-1797.; 114; 1 pak
        Een memorie d.d. 24 juli 1795, gericht aan het Comite van Waakzaamheid, gedeeltelijk gedrukt bij Colenbrander: Gedenkstukken 1795-1798, blz. 827, No. 685.
      - Memorie van antwoord aan de procureur-generaal van Holland en Zeeland door Mr.Ocker Repelaer, gedetineerde in de Voorpoort van het Hof van Holland en verweerder in de rechtszaak, waarbij hij beschuldigd werd van hoogverraad. (1795-1797), z.j.; 115; 1 band
      - Verslag van huiszoeking gehouden ten huize van Ocker Repelaer. Fragment., 1795.; 116; 1 stuk
      - Dagboek gehouden door Ocker Repelaer tijdens zijn gevangenschap op de Voorpoort te 's-Gravenhage., 2 juli 1795-24 juni 1796.; 117; 1 stuk
        Fragment.
      - Eis om schadevergoeding voor geleden onrecht van H.Cramer aan Ocker Repelaer., 1796.; 118; 1 stuk
      - Memorie, dienende ter beantwoording van een prijsvraag, gesteld door het Theilergenootschap., 1797.; 119; 1 stuk
        Deze memorie is opgesteld door Ocker Repelaer te samen met den Ridder de Guor(r), een Frans edelman, toen zij beiden gevangen zaten op de Gevangenpoort te 's-Gravenhage.
      - Schrijven door Ocker Repelaer opgesteld in de gevangenis na het tegen hem geëiste doodvonnis wegens hoogverraad door het Hof van Holland, met een afscheid aan zijn familie en laatste wilsbeschikking (1795-1797), z.j.; 120; 1 stuk
      - Grafschrift voor Mr.Ocker Repelaer van Driel ingeval van uitvoering van het doodvonnis in 1797, door hem zelf opgesteld., 121; 1 stuk
      - Stukken betreffende het proces, gevoerd voor het Hof van Holland door Dorothea Dekker, weduwe Lambertus van Kleef, contra de weduwe Ludolph Muller, Hendrik Reijst, Ocker Repelaer en Johannes Gerardus Mohr, betreffende de erfpacht van een stuk land, gelegen bij de Scheveningse brug te 's-Gravenhage., 1803-1807.; 122; 1 omslag
        Hierbij stukken van een proces, gevoerd voor het Hof van Holland door Lambertus van Kleef contra Hendrik Reijs(t) over hetzelfde stuk land. 1783-1787.
      - Extract van Ocker Repelaer uit een geschrift van Ds.G.Benthem Reddingius, over het voortbestaan der ziel na de dood., 1811.; 123; 1 stuk
      - Bekendmaking van het overlijden van Paulus Johan Adriaan Willem Repelaer., 1821.; 124; 1 stuk
      - Gelegenheidsgedicht bij het overlijden van Paulus W.A.J.(!) Repelaer., 1821.; 125; 1 stuk
      - "Beknopt verslag" betreffende de feestviering van het ontzet der stad Leiden door de studenten van de universiteit., 1823.; 126; 1 stuk
      - Uitnodigingen etc., voor Mr. Ocker Repelaer van Driel tot bijwoning van de herdenking voor reunisten van de stichting der Leidse universiteit., 1828.; 127; 1 omslag
      - Levensschets van Jhr. Mr. Ocker Repelaer van Driel., z.j.; 128; 2 stukken
      - Uittreksel uit de registers der Burgelijke Stand te 's-Gravenhage betreffende het overlijden van Jhr.Mr.O.Repelaer van Driel op 26 oktober 1832., 1871.; 129; 1 stuk
      - Diverse aantekeningen, citaten, enz. van Ocker Repelaer., z.j.; 130; 1 omslag
      - Een Franse novelle, geschreven door Ocker Repelaer., z.j.; 131; 1 stuk
    - Financiële aangelegenheden.
      - Staat van de nalatenschap van Hugo Repelaer, overleden 29 sept. 1786., 1788.; 132; 1 stuk
        Erfgenamen waren zijn broeders en zusters.
      - Schuldbekentenis, gepasseerd voor notaris Anthony de Fockert te Dordrecht, door Mr.Ocker Repelaer ten behoeve van Mr.Adriaan Leonard van Heteren., 1791.; 133; 1 stuk
      - Rekening-couranten voor Mr. Ocker Repelaer., 1794-1831.; 134; 16 stukken